臺灣桃園地方法院刑事判決　　　　　　　　　　　　九十三年度訴字第一四０七號
　　公　訴　人　臺灣桃園地方法院檢察署檢察官
　　被　　　告　乙○○　男　二.
右列被告因違反毒品危害防制條例案件，經檢察官提起公訴（九十三年度偵緝字第三
０二號），本院判決如左：
    主  文
乙○○連續轉讓第一級毒品，處有期徒刑壹年貳月。
扣案如附表一編號一所示之第一級毒品海洛因，沒收銷燬之。
    事  實
一、乙○○前曾於民國八十六年間違反麻醉藥品管理條例案件，經法院判處有期徒刑
    四月確定，於八十七年五月一日入監執行，於八十七年九月十八日執行完畢。又
    於八十七年間違反麻醉藥品管理條例案件，經法院判處有期徒刑五年二月確定，
    於八十八年七月二十六日入監執行，於九十一年十一月二十五日縮短刑期假釋出
    獄，而其假釋又經撤銷確定，於九十三年七月八日入監執行殘刑，指揮書執畢日
    期為九十五年二月十九日（均不構成累犯）。其與甲○○為男女朋友關係，明知
    海洛因為毒品危害防制條例第二條第二項第一款列管之第一級毒品，不得持有或
    轉讓，竟仍基於轉讓第一級毒品海洛因之概括犯意，自九十三年一月間某日起至
    同年六月上旬某日止，連續在桃園縣楊梅鎮水美里六鄰隘口寮四號、同鎮○○街
    三八巷一０號二樓租屋處，將第一級毒品海洛因無償轉讓予成年人甲○○，供其
    施用。嗣分別於九十三年一月六日凌晨零時許、同年六月十九日下午五時四十五
    分許，為警分別在上開二址租屋處查獲，並分別扣得如附表一、二所示之物（乙
    ○○、甲○○施用毒品罪嫌部分，均由檢察官另行處理）。
二、案經桃園縣政府警察局移送臺灣桃園地方法院檢察署檢察官偵查起訴。
    理  由
一、訊據被告乙○○並不否認有於上開時間、地點轉讓第一級毒品海洛因予甲○○之
    犯行，且右揭事實，業據被告迭於警詢及偵查中坦承不諱，其供陳：伊與甲○○
    是同居之男女朋友，她施用的海洛因是伊向朋友買回來給她的等語（見臺灣桃園
    地方法院檢察署九十三年度偵字第二一六三號偵查卷宗第五頁背面、第六頁、第
    三十四頁，臺灣桃園地方法院九十三年度偵緝字第三０二號偵查卷宗第二十五頁
    ），核與證人甲○○於警詢、偵查中及本院審理中證稱：被告自九十三年一月間
    與我同居開始至同年六月十九日被警方查獲前一、二週為止，被告有買海洛因給
    我用，有時是被告自己一人去買海洛因，我就在桃園縣楊梅鎮水美里六鄰隘口寮
    四號或同鎮○○街三八巷一０號二樓租屋處等他拿海洛因回來給我用，有時被告
    會開車載我去桃園縣楊梅鎮找一名被告之朋友綽號叫「小古」之人購買海洛因，
    是被告自己下車去向「小古」買海洛因，我在車上等他，被告拿海洛因給我的地
    點分別是在上開二址租屋處，九十三年一月六日經警查獲扣案之海洛因就是被告
    買給我用的等語相符（見臺灣桃園地方法院檢察署九十三年度偵字第二一六三號
    偵查卷宗第十一頁，臺灣桃園地方法院九十三年度偵緝字第三０二號偵查卷宗第
    二十五頁、第二十九頁背面、本院九十三年十月二十六日審判筆錄第六頁至第七
    頁）。而於九十三年一月六日，在桃園縣楊梅鎮水美里六鄰隘口寮四號查獲扣案
    如附表一編號一所示之毒品一包，經送法務部調查局鑑定後，確含第一級毒品海
    洛因成分，此有法務部調查局九十三年二月十六日調科壹字第０八０００七二六
    ０號鑑定通知書一紙附於臺灣桃園地方法院九十三年度偵緝字第三０二號偵查卷
    宗可稽（見該偵查卷宗第三十六頁）。又經警於九十三年一月六日查獲後，甲○
    ○分別於同日、同年五月四日所採集之尿液經送桃園縣衛生局以ＥＭＩＴ免疫分
    析法初驗，再以ＴＯＸＩ-ＬＡＢ薄層層析法複驗，甲○○之尿液均呈現嗎啡陽
    性反應（海洛因屬嗎啡類毒品），此亦有桃園縣衛生局不法藥物尿液檢定書二紙
    附於臺灣桃園地方法院九十三年度偵緝字第三０二號偵查卷宗可憑（見該偵查宗
    第三十三頁、第三十五頁）。綜上所述，本件事證明確，被告犯行堪以認定，應
    依法論科。
二、核被告所為，係犯毒品危害防制條例第八條第一項之轉讓第一級毒品海洛因罪。
    被告持有第一級毒品海洛因之低度行為，為轉讓之高度行為所吸收，不另論罪。
    被告自九十三年一月間某日起至同年六月上旬某日止，先後數次轉讓第一級毒品
    海洛因之犯行，時間緊接，方法相同，觸犯構成要件相同之罪，顯係基於概括犯
    意反覆為之，為連續犯，依刑法第五十六條之規定，論以一罪，並加重其刑。而
    毒品危害防制條例第八條第六項雖有規定：「轉讓毒品達一定數量，加重其刑至
    二分之一，其標準由行政院定之」，行政院據該規定於九十三年一月七日公告轉
    讓第一級毒品達淨重五公克以上者，加重其刑至二分之一，惟本案經查獲扣案被
    告轉讓予甲○○之第一級毒品海洛因淨重僅零點零一公克（如附表一編號一所示
    ），尚無其他證據足以認定被告連續轉讓予甲○○施用之第一級毒品海洛因重量
    已達淨重五公克以上，故應無加重其刑規定之適用。爰審酌被告有上開多次違反
    麻醉藥品管理條例之前科，有臺灣桃園地方法院檢察署刑案資料查註紀錄表、臺
    灣高等法院全國前案紀錄表附卷可考，可見其接觸毒品時間甚久，當知毒品嚴重
    戕害個人身心，竟轉讓第一級毒品海洛因予其女友甲○○，雖未營利，然流毒他
    人，對甲○○造成之危害甚大，惟被告犯後坦承犯行，其轉讓第一級毒品海洛因
    之數量非鉅，及其犯罪之動機、目的、素行、智識程度等一切情狀，量處如主文
    所示之刑，以資懲儆。又扣案如附表一編號一所示之物為第一級毒品海洛因，且
    係被告轉讓之犯罪行為所用之違禁物，此據證人甲○○於本院審理中證述：九十
    三年一月六日查獲扣案之海洛因是被告轉讓給我的等語屬實（見本院九十三年十
    月二十六日審判筆錄第七頁），應依毒品危害防制條例第十八條第一項前段規定
    ，宣告沒收銷燬之。如附表二編號一所示之物，雖經送驗亦含海洛因成分，然該
    物係甲○○自行向他人購買供自己施用之毒品，並非被告所轉讓，此據證人甲○
    ○於本院審理中證稱：九十三年六月十九日查獲扣案的海洛因是我自己出錢去買
    的等語（見本院九十三年十月二十六日審判筆錄第七頁），而證人甲○○有施用
    海洛因之習慣，其自行出錢向他人購買海洛因，亦合於常情，其此部分之證詞應
    屬可採，故扣案如附表二編號一所示之第一級毒品海洛因即與
    本件被告所犯轉讓第一級毒品之犯行無關，又扣案如附表一編號二至七、附表二
    編號二至四所示之物，均查尚無證據證明與本件被告所犯轉讓第一級毒品之犯行
    有關，從而，如附表一編號二至七、附表二編號一至編號四所示之物均不另為宣
    告沒收，附此敘明。
據上論斷，應依刑事訴訟法第二百九十九條第一項前段，毒品危害防制條例第八條第
一項、第十八條第一項前段，刑法第十一條、第五十六條，判決如主文。
本案經檢察官張啟聰到庭執行職務。
中　　　華　　　民　　　國　　九十三　　年　　 十一 　　月　　　九　　　日
                              臺灣桃園地方法院刑事第五庭
                                  審判長法  官  潘政宏
                                        法  官  周炳全
                                        法  官  張明儀
右正本證明與原本無異。
如不服本判決，應於送達後十日內，向本院提出上訴狀。
                                        書記官  王嘉麒
中　　　華　　　民　　　國　　九十三　　年　　 十一 　　月　　十七    　日
┌────────────────────────────────────┐
│附表一：九十三年一月六日查獲之扣案物品                                  │
├───┬─────────────────┬──────────────┤
│編號  │扣 案 物 品 名 稱                 │         數 量              │
├───┼─────────────────┼──────────────┤
│一    │第一級毒品海洛因                  │一包（淨重零點零一公克，    │   │
│      │                                  │空包裝重零點二二公克）      │
├───┼─────────────────┼──────────────┤
│二    │塑膠空袋                          │二十個                      │
├───┼─────────────────┼──────────────┤
│三    │注射針筒                          │四支                        │
├───┼─────────────────┼──────────────┤
│四    │橡皮軟管                          │一條                        │
├───┼─────────────────┼──────────────┤
│五    │削尖吸管                          │四支                        │
├───┼─────────────────┼──────────────┤
│六    │安非他命吸食器                    │一組                        │
├───┼─────────────────┼──────────────┤
│七    │玻璃球                            │一個                        │
└───┴─────────────────┴──────────────┘
┌────────────────────────────────────┐
│附表二：九十三年六月十九日查獲之扣案物品                                │
├───┬─────────────────┬──────────────┤
│編號  │扣 案 物 品 名 稱                 │         數 量              │
├───┼─────────────────┼──────────────┤
│一    │第一級毒品海洛因                  │一包（淨重零點零五公克      │
│      │                                  │，空包裝重零點一八公克）    │
├───┼─────────────────┼──────────────┤
│二    │注射針筒                          │二支                        │
├───┼─────────────────┼──────────────┤
│三    │橡皮軟管                          │一條                        │
├───┼─────────────────┼──────────────┤
│四    │安非他命吸食器                    │一組                        │
└───┴─────────────────┴──────────────┘
附錄本判決論罪科刑法條：
修正後之毒品危害防制條例第八條第一項：
轉讓第一級毒品者，處一年以上七年以下有期徒刑，得併科新台幣一百萬元以下罰金
。
